【裁判字號】    99,交聲,1143
【裁判日期】    990712
【裁判案由】    違反道路交通管理處罰條例聲明異議
【裁判全文】
臺灣臺北地方法院交通事件裁定        99年度交聲字第1143號
原處分機關  臺北市交通事件裁決所
異  議  人
即受處分人  甲○○
上列異議人因違反道路交通管理處罰條例案件，對於臺北市交通
事件裁決所於民國99年6月15日所為之北市裁罰字第裁22-AB0000
000號處分（原舉發案號：北市警交大字第AB0000000號）不服而
聲明異議，本院裁定如下：
    主  文
異議駁回。
    理  由
一、聲明異議意旨略以：異議人即受處分人甲○○於民國99年3
    月25日22時24分許，駕駛車牌號碼106一EV 號營業用小客車
    ，沿台北市○○○○道路行駛，途經撫遠街、濱江街路口處
    之最高速限50公里路段時，以時速68公里之速度行駛，超速
    18公里（超過規定之最高時速未滿20公里）之違規，惟依異
    議人檢附照片（見本院卷第6 頁）為濱江街下18標匝道口
    ，標誌標示限速60公里，照片（見本院卷第6 頁）為員警
    所說限速變換區○○○○街地磅前東側安全島為界，照片
    （見本院卷第7 頁）為濱江街地磅前東側南往北，照片為
    南向北沿路所設之標誌，照片（見本院卷第8 頁）為
    員警自動拍攝地點，照片（見本院卷第9 頁）為採證地點
    後濱江街南向北至撫遠街口，照片至為我所有疑惑，因
    下濱江街18標匝道口限速60公里，但不到300 公尺就到了濱
    江街地磅，且也沿途看不到速限標誌，除了飛機起降及右彎
    警告標誌外，再無警告誌，爰對原處分不服，依法聲明異議
    ，請求撤銷原處分云云。
二、原處分機關略以：異議人即受處分人甲○○於民國99年3 月
    25日22時24分許，駕駛車牌號碼106一EV 號營業用小客車，
    途經撫遠街、濱江街路口處（機場東側道路南向北）違規地
    點時之最高速限50公里路段時，以時速68公里之速度行駛，
    超速18公里（超過規定之最高時速未滿20公里）之違規，經
    微電腦雷達測速自動照相設備拍照取證後，臺北市政府警察
    局松山分局交通分隊員警以異議人有違反道路交通管理處罰
    條例第40條規定之行為，予以掣單逕行舉發。嗣異議人於法
    定期限內向原處分機關提出申訴，經原處分機關認異議人之
    申訴為無理由，乃依道路交通管理處罰條例第40條、第63條
    第1項第1款及違反道路交通管理事件統一裁罰基準表規定，
    裁處新台幣（下同）1,600元罰鍰，並記違規點數1 點。
三、按汽車駕駛人，行車速度超過規定之最高時速，除有第43條
    第1項第2款情形外，處新台幣1,200元以上2,400元以下罰鍰
    ；汽車駕駛人有第40條規定之情形者，並記違規點數1 點，
    道路交通管理處罰條例第40條、第63條第1項第1款分別定有
    明文。又汽車駕駛人之行為經以科學儀器取得證據資料證明
    其行為違規，當場不能或不宜攔截製單舉發者，得逕行舉發
    ，道路交通管理處罰條例第7條之2第1項第7款亦有明文。
四、經查，異議人於上開時地，駕駛上揭營業用小客車，途經台
    北市○○街、濱江街路口處之機場東側道路南向北違規地點
    時之最高速限50公里路段時，以時速68公里之速度行駛，超
    速18公里（超過規定之最高時速未滿20公里），經微電腦雷
    達測速自動照相設備拍照取證後，臺北市政府警察局松山分
    局交通分隊員警以異議人有違反道路交通管理處罰條例第40
    條規定之行為，予以掣單逕行舉發等情，為異議人所不爭執
    ，並有聲明異議狀、臺北市政府警察局舉發違反道路交通管
    理事件通知單、臺北市交通事件裁決所違反道路交通管理事
    件裁決書、送達證書、臺北市政府警察局松山分局函、違規
    彩色照片3 張、臺北市交通事件裁決所函附卷可稽（見本院
    卷第10至19頁）是異議人駕車於上揭時地行車速度，超過規
    定之最高時速未滿20公里之事實，應堪認定。又查，本件採
    證照片及撫遠街、濱江街之路口處（機場東側外環道）入口
    前西往東測速警告標誌各1 張（見本院卷第17頁）所示：該
    路段為限速變換區○○○○街地磅前東側安全島為界，行車
    限速50公尺，是執勤員警採證地點警告標誌及限速標誌設置
    於超過100 公尺以上距離無訛，並有上開照片在卷可徵，是
    異議人提出上開照片至與本件之本院卷第17頁測速警告
    標誌1 張，二者間並無衝突，且異議人駕車於上揭時地行車
    速度，超過規定之最高時速未滿20公里之事實，應堪認定。
五、又上開本院卷第17頁彩色照片2 張所示之違規車輛牌照號碼
    、車型及違規地點均在照片內清晰可見，亦有本院卷第17頁
    照片在卷可徵。按行車速度，依標誌或標線之規定，無標誌
    或標線者，在市區道路，時速不得超過50公里，在郊外道路
    時速不得超過60公里，此為道路交通安全規則第93條第1 項
    第1 款前段所明文。是汽機車駕駛人行經有標誌或標線規定
    之路段，自應依該標誌或標線所定之限速行駛，未設有標誌
    或標線者，亦應依上開交通規則之限速規定行駛，以維交通
    安全。況道路主管機關本得於法令授權範圍內，基於權責對
    於各項行政措施包括道路設計、交通號誌、標誌、標線之設
    置、更動為具體裁量、規劃，以求達成道路充分有效能利用
    、維持交通秩序、保障道路使用人往來便利與安全之行政目
    的，除有違背法令或明顯矛盾、錯誤，縱司法機關亦不得涉
    入此行政權核心領域，而民眾對於行政機關具體行政措施如
    有意見，自應循正當管道向行政機關反應，尤不得由民眾自
    行主觀認定是項措施是否合理、是否遵循。是受處分人自負
    遵守前開交通法規之義務，不得自行決定行車速度而任意超
    速，是異議人上開所辯，無非係卸責之詞，無足可採。
六、綜上，受處分人確有於上開時、地超速行車之違規事實，原
    處分機關依前揭道路交通管理處罰條例第40條、第63條第1
    項第1 款及違反道路交通管理處罰條例統一裁罰基準表之規
    定，裁處受處分人罰鍰1,600元，並記違規點數1點，核無違
    誤，本件異議為無理由，應予駁回。
據上論斷，應依道路交通管理處罰條例第87條第2 項，道路交通
案件處理辦法第19條，裁定如主文。
中    華    民    國    99    年    7     月    12    日
                交通法庭法  官  施添寶
如不服本裁定，應於裁定送達後5日內向本院提出抗告狀。
                        書記官  陳弘文
中    華    民    國    99    年    7     月    12    日

司法院資訊處製作；財團法人民間司法改革基金會備份。
